【裁判字號】    97,易,1421
【裁判日期】    970725
【裁判案由】    竊盜
【裁判全文】
臺灣臺北地方法院刑事判決              97年度易字第1421號
公  訴  人  臺灣臺北地方法院檢察署檢察官
被      告  甲○○
上列被告因竊盜案件，經檢察官提起公訴（97年度偵字第7413
號），本院判決如下：
    主  文
甲○○於夜間侵入住宅竊盜未遂，累犯，處有期徒刑肆月，如易
科罰金，以新臺幣壹仟元折算壹日。
扣案麻布袋壹個沒收。
    事  實
一甲○○前於民國八十九年間因竊盜犯行，經臺灣板橋地方法院
  以八十九年度板簡字第三一三號判決判處罰金銀元四千元（即
  新臺幣一萬二千元），八十九年五月十一日執行完畢，又於九
  十一年間因竊盜犯行，經本院以九十一年度易字第一一四五號
  判決判處有期徒刑八月，經臺灣高等法院以九十一年度上易字
  第三○三八號判決上訴駁回，緩刑三年，惟於緩刑期內復因竊
  盜犯行，經本院以九十三年度簡上字第二八九號判決判處有期
  徒刑八月，並經臺灣高等法院以九十四年度上易字第一四五七
  號判決駁回上訴確定，致前述緩刑遭撤銷，有期徒刑部分復經
  臺灣高等法院以九十六年度聲減字第一一三六號裁定減刑為有
  期徒刑四月，並與前述九十三年度簡上字第二八九號判決諭知
  之有期徒刑八月接續執行，九十六年九月二十日執行完畢。竟
  又基於為自己不法所有之意圖，於九十七年三月二十一日上午
  三點二十分左右，見臺北市○○○路一四一巷六弄十七號大廈
  一樓大門未關，攜帶麻布袋一個侵入該棟住宅上至四樓樓梯間
  ，開啟住戶乙○○所有放置於該處之鞋櫃門，翻動內部物品，
  並取出乙○○所有之黑色皮鞋一雙檢視是否堪用，適乙○○聽
  聞樓梯間有聲響，自大門門孔向外觀看，發現甲○○正在翻動
  鞋櫃內物品，先撥打電話報警，隨即開門欲加以逮捕，甲○○
  於聽見開門聲後，立即將手中之黑色皮鞋丟棄於上址四樓樓梯
  間地上而未得手，向頂樓逃逸躲藏，為到場警員於上址頂樓樓
  梯間當場逮捕，並扣得甲○○所有供竊盜犯行所用之麻布袋一
  個，始獲上情。
二案經乙○○訴由臺北市政府警察局松山分局（下稱松山分局）
  報請臺灣臺北地方法院檢察署檢察官偵查起訴。
    理  由
一被告以外之人於審判外之言詞或書面陳述，除法律有規定者外
  ，不得作為證據，刑事訴訟法第一百五十九條第一項固有明文
  ；惟被告以外之人於審判外之陳述，雖不符同法第一百五十九
  條之一至之四規定，而經當事人於審判程序同意作為證據，法
  院審酌該言詞陳述或書面陳述作成時之情況，認為適當者，亦
  得為證據。又當事人、代理人或辯護人於法院調查證據時，知
  有第一百五十九條第一項不得為證據之情形，而未於言詞辯論
  終結前聲明異議者，視為有前項之同意，同法第一百五十九條
  之五亦定有明文。本件公訴人及被告甲○○於本院準備程序及
  審判程序中對於本案相關證人於偵查中之證述暨其他相關具傳
  聞性質之證據資料之證據能力，均表示沒有爭執，且迄於言詞
  辯論終結前亦未聲明異議。本院審酌本案證人之陳述及證據資
  料作成時之情況，核無違法取證或其他瑕疵，認為以之作為證
  據為適當，前述證人於審判外之陳述及相關證據資料，自得做
  為證據。
二認定事實所憑之證據及理由：被告甲○○雖坦承於九十七年三
  月二十一日上午三點二十分左右，攜帶麻布袋一個前往臺北市
  ○○○路一四一巷六弄十七號大樓，並進入樓梯間之事實，惟
  否認於該址四樓竊取被害人乙○○放置樓梯間之黑色皮鞋一雙
  ，辯稱：其當天是要去撿東西，皮鞋是放在地上，拿起來看看
  又放回去，如果被害人看到其偷鞋，應該將其抓住，且在頂樓
  被警察抓到時，身上沒有東西云云。本院認為：
(一)被告於九十七年三月二十一日上午三點二十分左右，在臺北市
  ○○○路一四一巷六弄十七號頂樓樓梯間為警逮捕之情，除據
  被告坦承外，並有松山分局刑事案件移送書一份可憑，且與證
  人即被害人乙○○之證言相符，堪認屬實。又依證人乙○○於
  警員詢問及檢察官訊問時證稱：其於九十七年三月二十一日上
  午三點二十分左右在住處看電視，聽聞樓梯間有聲響，自大門
  門孔向外觀看，看見一名男子先翻鄰居之物品，翻完後，到其
  住處門口開啟其置於樓梯間之鞋櫃門，翻動鞋櫃內物品，並拿
  出一雙黑色皮鞋，其見狀先撥打電話報警，隨即開門欲加以逮
  捕，該名男子聽見開門聲後，立即將手中之黑色皮鞋丟在樓梯
  間地上，往樓上逸，約五分鐘後警員到場，在頂樓樓梯間發現
  被告（偵卷第十一頁至第十三頁、第三八頁）等語，及被告於
  本院審理時坦承於上址四樓樓梯間持黑色皮鞋一雙檢視等語，
  於警員詢問時供其遭警員逮捕地點之麻布袋一個係其所有，拿
  取該雙皮鞋之目的係為檢視能否使用（偵卷第九頁、第八頁）
  等語，參以臺北市○○○路一四一巷六弄十七號四樓樓梯間照
  片（被害人放置於樓梯間之鞋櫃附有櫃門）、被告丟棄於四樓
  樓梯間地面之黑色皮鞋照片、贓物認領保管單一份等證據資料
  ，足認被告於九十七年三月二十一日上午三點二十分左右，見
  上址一樓大門未關，而攜帶麻布袋一個侵入該棟住宅上至四樓
  樓梯間，並開啟被害人所有放置於該處之鞋櫃門，翻動內部物
  品，繼而取出鞋櫃內被害人所有之黑色皮鞋一雙檢視是否堪用
  等情屬實。
(二)被告前於九十一年三月三十一日侵入大樓住宅樓梯間內連續竊
  取皮鞋、運動鞋共三雙，及於同年八月十一日侵入大樓住宅樓
  梯間內連續竊取皮鞋、運動鞋共十三雙，經本院以九十一年度
  易字第一四五號判決判處有期徒刑八月，又於九十三年九月十
  日侵入大樓住宅竊取管理員櫃檯內之VCD 錄放影機一臺，及余
  同年九月十六日侵入大樓住宅，竊取該大樓五樓住戶放置走廊
  之鞋架上之黑色休閒鞋一雙，經本院以九十三年度簡上字第二
  八九號判決判處有期徒刑八月等情，有臺灣高等法院被告前案
  紀錄表及前述案號判決書各一份可參，則被告前已多次侵入大
  樓住宅樓梯間內竊取皮鞋、運動鞋遭判處徒刑，對於不得擅自
  在樓梯間拿取他人鞋製品之情，應有認識，其竟仍執意為之，
  甚至開啟他人置於鞋櫃內之皮鞋，其辯稱只是要去撿東西云云
  ，顯屬卸責之詞，不足採信。另被告雖罹患精神分裂症，於九
  十五年十二月二十二日服刑期間經送往臺灣臺中監獄醫療專區
  精神科執行與治療（臺灣臺中監獄九十六年九月十日中監正衛
  字第0966400545號函），惟其於警詢、偵查及本院審理時就其
  行竊之目的及過程，記憶清晰，陳述甚明，其供述情節，亦與
  證人乙○○證述之情節大致相合，且於本院審理時，甚至能質
  疑「如果被害人看到我把鞋子拿出來並且丟在地上，表示他已
  經發現我有開鞋櫃門，我應該要跑，我怎麼會在那邊等警察來
  ，表示他根本沒有跟我碰面。」、「報案的人說，我拿他的鞋
  子，又丟到樓梯間，我是否已被發現，我應該要逃走，這段時
  間也很長，我怎麼會在那邊乾等，表示我們沒有碰面。」、「
  每個人都怕警察，所以我才跑到樓上去躲起來。」等切題之辯
  解，顯見被告於案發時，縱因患有精神分裂症，亦未因此影響
  其對外界事務之知覺理會及判斷力等自由決定意思之能力，附
  此敘明。
(三)依證人乙○○前述證言及被告前述供述可知，證人乙○○開門
  欲逮捕被告時，被告雖已持有該雙黑色皮鞋檢視中，但尚未將
  之置入其隨身攜帶之麻布袋內，亦未離去四樓樓梯間，足認該
  雙黑色皮鞋尚未處於被告實力支配之下，嗣被告因聽聞開門聲
  而將手中之黑色皮鞋丟在樓梯間地面，顯係因己意而中止竊取
  行為，自屬未遂。綜上所述，本件證據明確，已可認定被告有
  事實欄所載夜間侵入住宅竊盜未遂犯行，應依法論科。
三論罪科刑之依據：核被告所為，係犯刑法第三百二十一條第一
  項第一款夜間侵入住宅竊盜罪。被告雖已著手實施竊盜犯行，
  惟因見被害人開門察看，因己意而中止竊取行為，為未遂，依
  刑法第二十五條第二項之規定，按既遂犯之刑減輕之。又被告
  曾有如事實欄所述之犯罪科刑執行完畢情形，有臺灣高等法院
  被告前案紀錄表一份可參，其受有期徒刑執行完畢後，於五年
  內故意再犯有期徒刑以上之本罪，為累犯，依法加重其刑，並
  依法先加後減之。本院審酌被告家境貧困（有臺北縣板橋市公
  所低收入戶證明書一份、戶口名簿影本各一份在卷可憑），原
  欲竊取之皮鞋一雙又價值無幾，但犯後否認犯行，不思悔過等
  一切情狀，量處如主文所示之刑，並諭知易科罰金之折算標準
  。扣案麻布袋一個屬被告所有，業據被告坦承在卷，且為供本
  件竊盜犯行所用之物，依刑法第三十八條第一項第二款沒收之
  。
四適用之法條：刑事訴訟法第二百八十四條之一、第二百九十九
  條第一項前段，刑法第三百二十一條第一項第一款、第二十五
  條第二項、第四十七條第一項、第四十一條第一項前段、第三
  十八條第一項第二款。
本案經檢察官侯靜雯到庭執行職務
中    華    民    國    97    年    7     月    25    日
                  刑事第十五庭  法  官    邱蓮華
上正本證明與原本無異。
如不服本判決，應於判決送達後10日內向本院提出上訴狀（應抄
附繕本）。告訴人或被害人如對於本判決不服者，應具備理由請
求檢察官上訴，其上訴期間之計算係以檢察官收受判決正本之日
期為準。
                                書記官    葉宜玲
中    華    民    國    97    年    7     月    25    日
附錄論罪科刑法條
刑法第320條
意圖為自己或第三人不法之所有，而竊取他人之動產者，為竊盜
罪，處五年以下有期徒刑、拘役或五百元以下罰金。
意圖為自己或第三人不法之利益，而竊佔他人之不動產者，依前
項之規定處斷。
前二項之未遂犯罰之。
刑法第321條
犯竊盜罪而有左列情形之一者，處六月以上、五年以下有期徒刑
：
一於夜間侵入住宅或有人居住之建築物、船艦或隱匿其內而犯之
  者。
二毀越門扇、牆垣或其他安全設備而犯之者。
三攜帶兇器而犯之者。
四結夥三人以上而犯之者。
五乘火災、水災或其他災害之際而犯之者。
六在車站或埠頭而犯之者。
前項之未遂犯罰之。


司法院資訊處製作；財團法人民間司法改革基金會備份。
